臺灣板橋地方法院刑事判決             100年度易字第1915號
公  訴  人  臺灣板橋地方法院檢察署檢察官
被      告  郭致達
上列被告因竊盜案件，經檢察官提起公訴（100 年度偵字第5813
號），本院判決如下：
    主  文
郭致達攜帶兇器竊盜，累犯，處有期徒刑捌月。
    事  實
一、郭致達前因公共危險案件，經本院以九十七年度交簡字第二
    一三０號判決判處有期徒刑四月，於民國九十七年八月二十
    一日易科罰金執行完畢。詎猶不知悔改，基於為自己不法所
    有之犯意，於一百年一月二十八日晚間六時許，在其位於新
    北市○○區○○路九十五號四樓住處陽台，見樓上住戶李鑾
    嬌所有之熱水器懸掛於外牆上，有機可乘，竟爬上自己住處
    之陽台擴建處，持客觀上足供兇器使用之螺絲起子一枝（未
    扣案），將前述熱水器拆下而竊取之，得手後，旋騎乘腳踏
    車將之運載至新北市○○區○○路附近之某資源回收場變賣
    。嗣因李鑾嬌發覺熱水器遭竊，報警處理，經調閱上址附近
    監視錄影畫面後，始悉上情。
二、案經新北市政府警察局永和分局移送臺灣板橋地方法院檢察
    署檢察官偵查起訴。
    理  由
壹、有關程序方面：
    被告郭致達於本院審理時，雖辯稱：本案與其目前在監執行
    之案件，要屬相同，應係重複起訴云云。然查被告目前在監
    所受執行之案件，犯罪事實乃其於一百年三月十八日晚間九
    時二十分許，在新北市○○區○○路八十三號前，徒手竊取
    機車得手，嗣經檢察官以一百年度速偵字第一八００號聲請
    以簡易判決處刑後，由本院以一百年度簡字第二七七六號判
    決判處拘役五十九日乙節，有上開聲請簡易判決處刑書電腦
    列印本及臺灣高等法院被告前案紀錄表各一份在卷可考，足
    認被告現正執行之案件，與本案犯罪時間迥異，竊盜客體不
    同，並無重複起訴之問題，合先敘明。
貳、實體方面：
一、上揭犯罪事實，業據被告於警詢、偵查及本院審理時自白不
    諱，核與證人即被害人李鑾嬌於警詢、偵查中證述之情節相
    符（見偵查卷第八頁至第十頁、第三十頁），並有監視錄影
    翻拍照片一份在卷可稽（見偵查卷第十六頁），足認被告之
    自白與事實相符。從而本案事證明確，被告犯行堪予認定。
二、按刑法第三百二十一條第一項第三款所稱之兇器，其種類並
    無限制，凡客觀上足對人之生命、身體、安全構成威脅，具
    有危險性者即屬之，且祇須行竊時攜帶此種具有危險性之兇
    器為已足，並不以攜帶之初有行兇之意圖為必要，同院復有
    七十九年度臺上字第五二五三號判例意旨可資參照。被告持
    以卸下熱水器之螺絲起子雖未扣案，惟吾人日常生活使用之
    螺絲起子多係金屬材質，且既足以卸下熱水器，質地自屬堅
    硬，如持以揮擊，顯對人之生命身體構成威脅，要屬兇器無
    訛。是以核被告所為，係犯刑法第三百二十一條第一項第三
    款之攜帶兇器竊盜罪。被告前因公共危險案件，經本院以九
    十七年度交簡字第二一三０號判決判處有期徒刑四月，於九
    十七年八月二十一日易科罰金執行完畢乙節，有臺灣高等法
    院被告前案紀錄表一份在卷可考，其受有期徒刑之執行完畢
    ，五年內故意再犯本件有期徒刑以上之罪，為累犯，應依法
    加重其刑。爰審酌被告素行非端，所為有害他人財產法益及
    社會治安之維護，惟業已坦承犯行之犯後態度，暨其智識程
    度、犯罪之動機、目的、竊得之財物價值等一切情狀，量處
    如主文所示之刑。被告持以竊取熱水器之螺絲起子並未扣案
    ，無證據證明尚屬存在，且非違禁物，故不併予宣告沒收。
據上論斷，應依刑事訴訟法第二百九十九條第一項前段，刑法第
三百二十一條第一項第三款、第四十七條第一項，判決如主文。
本案經檢察官黃怡華到庭執行職務。
中    華    民    國   100    年    8     月    31    日
                  刑事第二十一庭  法  官  劉元斐
上列正本證明與原本無異。
如不服本判決，應於判決送達後10日內敘明上訴理由，向本院提
出上訴狀 (應附繕本) ，上訴於臺灣高等法院。其未敘述上訴理
由者，應於上訴期間屆滿後20日內向本院補提理由書「切勿逕送
上級法院」。
                                  書記官  陳金鳳
中    華    民    國   100    年    8     月    31    日
附錄本案論罪科刑所引法條
刑法第三百二十一條
犯竊盜罪而有左列情形之一者，處六月以上、五年以下有期徒刑
，得併科新臺幣十萬元以下罰金：
一、於夜間侵入住宅或有人居住之建築物、船艦或隱匿其內而犯
    之者。
二、毀越門扇、牆垣或其他安全設備而犯之者。
三、攜帶兇器而犯之者。
四、結夥三人以上而犯之者。
五、乘火災、水災或其他災害之際而犯之者。
六、在車站或埠頭而犯之者。
前項之未遂犯罰之。